# 求教陈版：建设单位和施工单位关于工程量的确认及入账金额

提问人：致光阴LL67LL67 时间：2020-11-28 11:16:00
1.被审计单位为市政基础设施建设单位，主要负责部分地区的道路及管廊建设，项目建设成本按照各期实际支付的工程款来确认，实际支付工程款一般为应付工程款的80%，扣除5%质保金和15%结算款（财政专项资金及合同要求支付的工程款不超过80%，竣工验收后支付至95%，质保期结算后可支付剩余5%），是否应按照经四方确认的工程量金额来确认建设成本？如果按照实际结算款项来确认，是否就是收付实现制了？
2.施工单位的工程结算一般按照甲方（业主）实际结算的款项（业主一般会扣除部分结算款）计入“工程结算/合同结算”，未按照四方确认的工程量的金额计入“工程结算/合同结算”是否合适？主要疑问是结算金额是按照已经确认的工程量金额来确认还是实际结算款项来确认？

回答人：chenyiwei
1 、应按照经四方确认的工程量金额来确认建设成本，同时将尚未支付的款项挂负债处理。
2 、工程结算/合同结算的金额，应按照已经确认的工程量金额来确认，合同约定暂扣的款项确认为应收款项或合同资产。但这些合同暂扣款项应单列为一个信用风险组合，且不适用单纯的基于发生日的账龄法。